臺灣雲林地方法院刑事判決　　　　　　　　　　　　　九十二年度訴字第六四三號
　　公　訴　人　臺灣雲林地方法院檢察署檢察官
　　被　　　告　庚○○
　　指定辯護人　乙○○
右列被告因傷害致死案件，經檢察官提起公訴（九十二年度偵字第四一三七號），本
院判決如左：
    主  文
庚○○傷害人之身體致死，處有期徒刑柒年陸月。
    事  實
一、庚○○與戊○○係多年好友。民國（下同）九十二年十月二日下午一時許，戊○○與鄧富信至庚○○位於雲林縣古坑鄉○○里○○鄰○○街十五巷六號之住處，
    邀約其一同至古坑鄉中洲仔某處捕魚，因捕魚未獲，三人轉至古坑鄉古坑村某麵
    攤共同飲用了米酒，飲至當日下午二時許，又轉至張寬海所經營位於古坑鄉○○○鄰○○路二十九巷八號之檳榔攤續飲米酒，此時庚○○不勝酒力，遂臥睡於檳
    榔攤內，到了同日下午三時三十分許庚○○醒來，發覺戊○○、鄧富信已先行離
    去，其對於戊○○、鄧富信未將其叫醒逕自離去相當不悅，即前往友人陳義坤於
    同鄉○○路十四巷七號之住處找尋戊○○及鄧富信質問，庚○○剛到達陳義坤住
    處發現戊○○與甲○○在涼亭處坐著，即高聲質問戊○○為何要把他放鴿子，是
    否在「甲伊裝瘋子」等語，其明知以腳踼踹人之腹部及以手攻擊此要害，在客觀
    上可以預見將會引起胃脾動脈破裂併腹腔內大量出血，引發出血性休克死亡之結
    果，竟然基於傷害之犯意，以拳毆打戊○○一下，戊○○隨即倒地，根本無力還
    手，僅能以手保護自己減輕被毆打之傷害。戊○○被毆倒地後，庚○○復持續舉
    腳踼踹其腹部數下，再以右拳徒手毆打戊○○之頭部身體數下，適甲○○在旁見
    狀上前勸架，庚○○仍不罷手，繼續踼踹及毆打，接著隨手拾起地上之藍色塑膠
    椅丟擲戊○○未丟中，椅子因而破裂。庚○○上述攻擊行為，使戊○○受有左額
    三處擦傷各為１ｘ０．５、２ｘ０．５、１ｘ１公分。左顳部擦傷１ｘ１公分、
    左眼眶部瘀傷１ｘ０．５公分、左顴骨部擦傷１ｘ０．５公分、右唇部瘀傷３ｘ
    ３公分、右顳部擦傷２ｘ２公分、右眼眶外側擦傷６ｘ０．３公分、後枕部擦傷
    １ｘ１公分、左右鎖骨部皮膚輕微泛紅１９ｘ６公分。右胸外側兩處抓痕１ｘ０
    ．３公分及３ｘ０．３公分、右腹部外側擦傷２ｘ１公分、右上臂前部擦傷１．
    ５ｘ１公分、左三角肌部擦傷１ｘ０．３公分等傷害。庚○○攻擊完畢，體力不
    支倒地，此時甲○○有事先離開，途中遇到丙○○，甲○○要丙○○前往陳義坤
    前開住處察看並勸架，丙○○一到看見庚○○、戊○○已倒臥於地，先將庚○○
    送醫，返回上開處所後數度要送戊○○就醫，但戊○○表示酒醒後才要就醫，丙○○乃將戊○○送入房內休息，逕自返家。延至同日下午六時三十分藍志欣、陳
    義坤、吳永興買回便當欲邀戊○○共食，在房內遍尋不獲，最後藍志欣在陳義坤
    後門庭院發現戊○○僅穿著內褲趴在地上、身體冰冷，已無氣息，已因胃脾動脈
    破裂併腹腔內大量出血，引發出血性休克死亡。
二、案經雲林縣警察局斗南分局報告雲林地方法院檢察官檢察官偵查起訴。
    理  由
一、上面敘述的犯罪事實，被告庚○○已坦承不諱，且經被害人戊○○之子丁○○指
    訴甚為詳細，另有證人高金樹、藍志欣、張寬海警、偵訊以及甲○○、丙○○於
    本院證述明確，並有破碎之塑膠椅扣案可證，再有酒精測定值表一紙、內政部警
    政署刑事警察局九十二年十月二十三日刑醫字0000000000號鑑驗書影
    本一紙卷內可查。而被害人戊○○確因庚○○之猛烈踼踹，導致胃脾動脈破裂併
    腹腔內大量出血，引發出血性休克死亡，亦經檢察官督同檢驗員、法醫相驗、解
    剖並鑑定死因屬實，製有相驗筆錄、解剖筆錄、相驗屍體證明書、驗斷書在卷足
    憑，復有照片五十五張、法務部法醫研究所九十二年十月三十一日第二一三六六
    號鑑定書、同所九十二年十一月二十六日法醫理字第０９２００３７５２號函及
    同所法醫所醫鑑字第一四三四號鑑定書各一份在卷可參考。
二、該所對於被害人死亡原因之判定為，遭人重擊胸部，身體遺留多處擦瘀傷及皮下
    血腫，造成胃脾動脈破裂併腹腔內大量出血，引發出血性休克死亡，死者生前患
    有肝硬化，已達明顯肝功能障礙致有延長凝血機轉，加重傷後出血傾向。死亡方
    式為他為，合與被告自己陳述及證人甲○○本院證述以手或腳打了戊○○之臉、
    身體及肚子情節吻合，均可採信。
三、按人之腹部乃人體脆弱部位，內有人體胃、脾等重要器官，以腳踼踹腹部或以手
    重擊，在客觀上得預見足以引起胃脾動脈破裂併腹腔內大量出血，會引發死亡之
    結果，被告為正常之人，下手攻擊前應該可以預見此一結果，竟持續腳猛力踼踹
    被害人之腹部及以手重擊，經旁人制止，猶不歇手，而導致其死亡，可見其傷害
    行為與被害人後來死亡，二者間具有相當之因果關係，是被告傷害致死犯行，已
    相當明確，犯行可以認定。證人丙○○到院證述，被害人戊○○多次以酒醒後才
    要就醫為由，拒絕被送醫，被害人係延至當日下午六時三十分被人發現死亡，然
    而被害人被毆打當時已胃脾動脈破裂，傷勢嚴竣，生命垂危，其延遲就醫不是導
    致死亡之另一個獨立原因，可見因果關係未中斷，於此補充說明之。
四、被告雖辯解當時有與戊○○互毆，起訴書未予記載，並請求函調其羈押入所之健
    康檢查表，以明所述屬實。本院向雲林第二監獄函調得被告入所之外傷記錄表一
    份，上面雖然記載左腿、手指擦傷。然查，證人甲○○本院作證稱：「問（你有
    無看到戊○○如何被打倒躺在地上？）答：被告第一拳打下去，戊○○就倒下去
    了。」、「問（戊○○有無還手？）答：沒有辦法，因為第一拳下去，他就倒在
    地上，他只能用擋的，沒有辦法還手，我看到才會拉開他們。」、「．．我看到
    被害人就躺在地上，並且幾乎沒有再起來，我看到才會去護他。」。依證人陳述
    被害人戊○○被打第一拳倒地後，就未再起來，沒有能力還手，只能用擋的這樣
    的情節，如果兩人有互毆，被告當然不會只受左腳、手指這麼些微擦傷而已，證
    人的陳述合於事理，可以被採信，被告的說法顯是避重就輕，難以相信。
五、核被告庚○○所為，係觸犯刑法第二百七十七條第二項前段之傷害致死罪。法院
    斟酌被告沒有犯罪的前科，有其臺灣高等法院被告全國前案紀錄表卷內可以查考
    ，素行良好，其與被害人戊○○是多年朋友關係，其對於自己魯莽行為造成失去
    一位朋友深表遺憾，且是酒後一時衝動，無法控制情緒，惡性尚非深重，且被害
    人個人因素延遲就醫，也有責任。但考慮被告至今還未與被害人家屬和解，其後
    續處理自己行為所造成之損害，不是很積極等一切情況，量處如主文所示之刑，
    是適當的。
六、據上論斷，應依刑事訴訟法第二百九十九條第一項、第二百七十七條第二項前段
    ，判決如主文。
本案經檢察官己○○到庭執行職務
中      華      民      國      九十三      年    三    月    五        日
                                         臺灣雲林地方法院刑事第二庭
                                             審判長法官  林  輝  煌
                                                 法  官  柯  志  民
                                                 法  官  陳  定  國
右正本證明與原本無異。
如不服本判決，應於判決送達後十日內向本院提出上訴狀( 應附繕本 )。
                                                 書記官  蘇  靜  怡
中      華      民      國      九十三      年    三    月    五        日
附錄本案論罪科刑法條全文：
中華民國刑法第二百七十七條（普通傷害罪）
傷害人之身體或健康者，處三年以下有期徒刑、拘役或一千元以下罰金。
犯前項之罪因而致人於死者，處無期徒刑或七年以上有期徒刑；致重傷者，處三年以
上十年以下有期徒刑。
